【裁判字號】    88,易,1008
【裁判日期】    890131
【裁判案由】    違反動產擔保交易法
【裁判全文】
臺灣臺南地方法院刑事判決                        八十八年度易字第一八號
    公  訴  人  台灣台南地方法院檢察署檢察官
    被      告  甲○○
右列被告因違反動產擔保交易法案件，經檢察官提起公訴（八十八年度偵字第三四一
一號），本院判決如左：
    主  文
甲○○動產擔保交易之債務人，意圖不法之利益，將標的物遷移，致生損害於債權人
，處拘役伍拾日，如易科罰金，以參佰元折算壹日。
    事  實
一、甲○○於民國八十七年五月十五日，以動產擔保交易法動產抵押之方式，提供自
    己所有之車牌號碼Ｄ三—四八一二號自用小客車，向美商花旗銀行股份有限公司
    （以下簡稱花旗銀行）台南分公司，借貸新台幣（下同）三十四萬元，而為動產
    擔保交易之債務人。雙方約定貸款分三十六期攤還，每期攤還本息一萬二千六百
    三十五元，期限自八十七年六月起至九十年五月止，標的物存放地點為台南縣歸
    仁鄉○○村○○○街五十七號一樓。詎甲○○在貸得上開金錢後，僅攤還六期，
    竟意圖為自己不法之利益，自八十七年十二月起即拒不攤還本息，並且未經花旗
    銀行同意，私擅將前抵押之車輛遷移藏匿他處，致花旗銀行追索無著，受有損害
    。
二、案經花旗銀行台南分公司告訴請台灣台南地方法院檢察署檢察官偵查起訴。
    理  由
一、訊據被告甲○○固不否認以動產擔保交易法動產抵押之方式，向花旗銀行台南分
    公司借貸金錢，且僅攤還六期即未續為清償，同時將汽車遷移他處等事實，惟矢
    口否認有為自己不法利益之意圖，辯稱：當時伊有聯絡花旗銀行台南分公司之承
    辦小姐及汽車公司之外務員云云。經查，右揭事實業據告訴代理人指訴歷歷，並
    有貸款暨車輛動產抵押契約及動產抵押設定申請書各乙紙附卷可稽。又查，證人
    蔡偉昌結證稱：「我任職於太子汽車公司，被告買車是我承辦，他是有告訴我，
    我叫他找花旗承辦人員。」；再證人即花旗銀行台南分公司承辦人員乙○○到庭
    證稱：「因為時間隔很久已不記得有接過電話，有的話就會要客戶打免費專線電
    話，直接由總公司更改地址。」等語，而花旗銀行並無被告已更改地址之資料，
    足徵被告所辯不足採信。縱使被告曾以電話告知證人乙○○地址變更之事，然被
    告顯亦未按照證人指示改撥專線電話以更改地址，且被告又未按期繳納貸款，則
    被告顯有為自己不法利益之意圖應屬無疑！本件事證已臻明確，被告犯行足堪認
    定。
二、核被告所為，係犯動產擔保交易法第三十八條之罪。爰審酌被告之品行、犯罪之
    動機、目的、手段、所生危害及犯罪後之態度等一切情狀，量處如主文所示之刑
    ，並諭知易科罰金之折算標準，以資懲儆。
三、據上論斷，應依刑事訴訟法第二百九十九條第一項前段，動產擔保交易法第三十
    八條，刑法第十一條前段、第四十一條、罰金罰鍰提高標準條例第一條前段、第
    二條，判決如主文。
本案經檢察官吳勇輝到庭執行職務。
中    華    民    國      八十九    年      一      月      三十一      日
                                  臺灣臺南地方法院刑事第二庭
                                      法  官  彭  喜  有
右正本證明與原本無異
如不服本判決，應於送達後十日內，向本院提出上訴狀。
                                      書記官  楊  育  民
中    華    民    國      八十九    年      一      月      三十一      日
附錄本案論罪科刑法條全文
動產擔保交易法第三十八條：
  動產擔保交易之債務人，意圖不法之利益，將標的物遷移、出賣、出質、移轉、抵
  押或為其他處分，致生損害於債權人者，處三年以下有期徒刑、拘役或科或併科六
  千元以下之罰金。


司法院資訊處製作；財團法人民間司法改革基金會備份。
